【裁判字號】    98,交聲,1548
【裁判日期】    980611
【裁判案由】    違反道路交通管理處罰條例聲明異議
【裁判全文】
臺灣臺北地方法院交通事件裁定        98年度交聲字第1548號
原處分機關  臺北市交通事件裁決所
異  議  人
即受處分人  甲○○
                      號4樓
上列異議人即受處分人因違反道路交通管理處罰條例案件，對於
臺北市交通事件裁決所於98年4 月6 日所為之處分（原處分案號
：北市裁罰字第裁22－AV0000000 號）聲明異議，本院裁定如下
：
    主  文
異議駁回。
    理  由
一、按汽車停車時，在停車場內或路邊准停車處所停車時，應依
    規定停放，不得紊亂；且應依停車時間、位置、方式及車種
    之規定，道路交通安全規則第112 條第1 項第14款、16款分
    別定有明文。次按汽車駕駛人停車時，停車時間、位置、方
    式、車種不依規定者，處新臺幣（下同）600 元以上1,200
    元以下罰鍰，道路交通管理處罰條例第56條第1 項第9 款亦
    有明文。
二、本件原處分機關即臺北市交通事件裁決所以異議人即受處分
    人甲○○所有之車牌號碼6861—EY號自用小客車，於民國97
    年12月6 日晚上5 時52分許，在臺北市○○○段機車停車格
    內停車，適為臺北市政府警察局內湖分局員警拍照存證，並
    依道路交通管理處罰條例第56條第1 項第9 款之規定逕行舉
    發「汽車在機車停車格內停車」之違規。嗣因異議人於應到
    案日期前向原處分機關提出申訴，原處分機關請舉發單位調
    查結果，仍認異議人有前揭違規行為，原處分機關遂於98年
    4 月6 日依道路交通管理處罰條例第56條第1 項第9 款及違
    反道路交通管理事件統一裁罰標準表規定，裁處異議人600
    元之罰鍰，合先敘明。
三、異議人聲明異議意旨略以：伊於97年12月6 日將汽車停在臺
    北市○○區○○路一段285 巷65弄73-77 號前，然舉發通知
    單上之違規地點誤植為7 號，且與違規照片上所載之73-77
    號不同，可見罰單之違規地點與事實不符。又內湖路1段285
    巷65弄73-77 號前之左右兩方道路本有規劃（汽車）停車格
    ，但因該址一樓係機械式停車場，遂擅自將其出口處之停車
    格塗掉，並劃上機車停車格，以方便其汽車出入，故違規地
    點之機車停車格實為私人所劃設，為此聲明異議，請求撤銷
    原處分等語。
四、經查：
  (一)異議人所有之車牌號碼6861—EY號自用小客車，於97年12月
    6 日晚上5 時52分許停放於臺北市○○路○段機車停車格內
    ，而為臺北市政府警察局內湖分局員警舉發之事實，為異議
    人所不爭執，且有採證照片1 張、臺北市政府警察局舉發違
    反道路交通管理事件通知單1 紙在卷可稽。異議人雖辯稱紅
    單上違規地點之記載與事實不符，應將原處分撤銷等語。惟
    本件違規地點應為「內湖路一段285 巷65弄73-77 號」，而
    舉發通知單上違規地點與採證照片上之記載不同等情，業據
    本院電詢照相採證之員警楊承融後查明屬實，此有本院公務
    電話記錄在卷可稽，足認舉發通知單上違規地點確實有誤載
    之情形。然舉發通知單上違規地點之路段、巷弄等記載均無
    違誤，僅係將「73-77 號」漏載成「7 號」，顯然僅係文字
    誤寫之輕微瑕疵，而原處分機關於98年4 月6 日所製之北市
    裁罰字第裁22－AV0000000 號裁決書，就違規地點業已更正
    記載為「內湖路一段」無誤，此有上開裁決書附卷可憑，故
    應認原處分就違規地點之記載並無違誤之處。況舉發通知單
    上違規地點雖記載錯誤，然隨同舉發通知單檢附予異議人之
    採證照片亦已詳載正確之違規地點，異議人得以據此向原處
    分機關提出申訴、向本院聲明異議，爭執「內湖路一段285
    巷65弄73-77 號」之機車停車格是否係由私人劃設等，此觀
    異議人之聲明異議狀可明，足證舉發通知單之瑕疵並未對異
    議人之救濟權產生任何不利益，自不應影響本件之裁罰。是
    異議人以舉發通知單上有前揭誤載為由，指摘原處分不當，
    尚屬無據。
  (二)觀諸卷附採證照片，清晰可見異議人車輛停放在機車停車格
    上；又據本院電詢臺北市政府停車管理處人員答覆以「該處
    之機車停車格為本處所設置，並非私繪。因為大樓兩側需有
    法定出入口，若設置汽車停車格會導致法定空間不足，且可
    能擋住車輛視野，故本處將原先劃設之汽車停車格塗銷，然
    為充分利用空間，於塗銷汽車停車格之時亦同時劃設三個機
    車停車格。該地點機車停車格於97年12月5 日繪製完成；本
    件違規時間為97年12月6 日，若是在本處變更標線之前即已
    停放在施工處之車輛，本處會在該車輛上放置通知單，以供
    車主於被開單時向舉發單位申訴。本件車主若無該通知單，
    應係在機車停車格設置完工後方將汽車停放於該處。」等語
    明確（見本院公務電話記錄），足證違規地點「內湖路一段
    285 巷65弄73-77 號」之機車停車格，確係由臺北市政府停
    車管理處於97年12月5 日所劃設，是異議人於97年12月6 日
    在該處停放汽車時，機車停車格亦已繪製完成。而異議人既
    領有合格駕駛執照，對於路邊停車之相關法令規定即應熟知
    並確實遵守，於明顯繪有機車停車格之車位本不得停放汽車
    ，縱對停車格是否由私人劃設產生懷疑，仍應有基本之查詢
    動作（如向附近商家、住戶詢問，或是利用臺北市政府1999
    市民熱線電話查詢等），否則於是否由主管機關所劃設尚不
    明朗之際，即將車輛貿然停放於該處，其不依規定車種停車
    而佔用機車停車位之行為，實有妨礙交通順暢與安全之虞，
    且影響機車駕駛人的權益，故異議人以機車停車格疑似由私
    人劃設等語置辯，並不足採。從而，本件事證明確，異議人
    將汽車停放於機車停車格之違規事實堪以認定。
五、綜上所述，異議人所有之車輛確有在前開時、地不依停車車
    種規定停車之違規行為。原處分機關依前開道路交通管理處
    罰條例第56條第1 項第9 款及違反道路交通管理事件統一裁
    罰基準表之規定，裁處受處分人罰鍰600 元，尚無違誤。異
    議人猶執前詞指摘原處分不當，為無理由，自應將其異議駁
    回。
六、據上論結，依道路交通案件處理辦法第19條，裁定如主文。
中    華    民    國    98    年    6     月    11    日
                              交通法庭法  官  林孟皇
本正本證明與原本無異。
如不服本裁定，應於送達後5日內向本院提出抗告狀。
                                      書記官  楊雅鈞
中    華    民    國    98    年    6     月    11    日


司法院資訊處製作；財團法人民間司法改革基金會備份。
